【裁判字號】    89,訴,164
【裁判日期】    890831
【裁判案由】    傷害
【裁判全文】
臺灣臺南地方法院刑事判決                          八十九年度訴字第一六四號
    公  訴  人  臺灣台南地方法院檢察署檢察官
    被      告  乙○○
    指定辯護人  本院公設辯護人甲○○
右列被告因傷害案件，經檢察官提起公訴（八十九年度偵字第三六號），本院判決如
左：
    主  文
乙○○共同傷害人之身體，因而致重傷，處有期徒刑陸年。
    事  實
一、乙○○綽號「展仔」，於民國八十七年十月十四日凌晨與丁○○（業經本院另案
    判決）、綽號「輝哥」之丙○○（另請移送偵辦）、及真實姓名、年籍不詳之成
    年男子多人，在台南市○○路○段一三七號「霸王花ＫＴＶ」飲酒唱歌，適丁○○之舊識庚○○○與戊○○（公訴人誤載為陳賢志）、壬○○、辛○○等人在該
    店另一包廂內飲酒，丁○○乃前往敬酒，惟因故遭戊○○不滿當面掀桌。丁○○
    因之懷恨陳賢志不給面子，乃與乙○○、丙○○及其他真實姓名、年籍不詳之成
    年男子多人，共同基於傷害之犯意聯絡，於同日凌晨一時許，在該店門口，或徒
    手，或持木椅（未扣案），共同毆打正欲離去之戊○○及辛○○（辛○○傷害部
    分未據告訴），致戊○○受有因頭部外傷合併右側肢體癱瘓及失語症之重大難治
    之重傷害。
二、案經被害人戊○○之配偶己○○訴請台灣台南地方法院檢察署檢察官偵查起訴。
    理  由
一、訊據被告乙○○矢口否認有何參與共同毆打戊○○之犯行，在偵查中先辯稱：當
    晚十一時就離開該店，案發時並不在場。於本院審理中則改辯稱：當天是丙○○
    跟丁○○與戊○○發生衝突，那時伊去廁所，不在場，出來時，就發生事情了，
    伊只有在場勸架，並未動手，且那天在場的有兩個綽號都叫「展仔」，都是丁○○的朋友云云。經查：
（一）訊據證人辛○○於本院審理中證稱：「（問：當日有無看到丁○○進來敬酒，
      戊○○不高興？）他有進來敬酒，但沒有發生衝突，也沒有翻桌。戊○○是因
      為服務不好，結帳時翻桌，當天沒有看到乙○○去我們包廂，後來是我們要離
      開，我與戊○○先走到門口等庚○○○，突然有五六個人衝過來打我們，我看
      到是乙○○先出手，他怎麼打沒有印象了，丁○○也有打，其他人有徒手也有
      拿木椅打。我被打後就暈過去了，其餘的事我就不知道了。他們為何打我們我
      不清楚。（問：如何確定是乙○○？）有一個印象，當天他沒戴眼鏡，我有聽
      人叫他『展仔』。」，而被告綽號為「展仔」，且因為近視度數很輕，所以有
      時不戴眼鏡等情，業據被告自己供承在卷（均見本院八十九年五月十八日審理
      筆錄）。
（二）另一目擊證人壬○○則於本院審理中證稱：「（問：當日情形如何？）大致上
      如辛○○說的一樣，我最有印象的是丁○○，因為他有打我，乙○○我也有印
      象有出手，他們五、六個沒說什麼就打我們，我被打就有人把我拉進去，他們
      後來如何打我就不清楚。」（見本院八十九年五月十八日審理筆錄）
（三）另一目擊證人即「霸王花ＫＴＶ」之公關小姐郭士爾亦到庭證稱：「（問：當
      日情形如何？）當天在包廂內有看到乙○○，後來他就出去了，過不到五分鐘
      我出去，就看到辛○○躺在地上，『展仔』就是乙○○。」（見本院八十九年
      五月四日審理筆錄）。而另一目擊證人庚○○○亦於偵查中證稱：「當天戊○○與辛○○在ＫＴＶ喝酒，辛○○打電話叫我與壬○○一起去，我們去的時候
      是十一點多，後來碰到丁○○的朋友「輝哥」，他有來跟我打招呼。來我們包
      廂敬酒後，他說他與丁○○在隔壁包廂，過幾分鐘丁○○來敬酒，輝哥也一起
      進來。後來戊○○不滿沒有小姐掀桌子，丁○○不發一語走出包廂，罵說不給
      他面子。我出去勸丁○○，丁○○還是一直罵，我向他解釋戊○○是對店不對
      他。後來有二人進入丁○○的包廂，其中一人叫『展仔』，是丁○○的朋友，
      問丁○○說戊○○跑去何處，在店內摔東西，後來『展仔』把丁○○拉出包廂
      ，經過五分鐘少爺進來說戊○○被二個人打」（見偵查卷）。
（四）又被告辯稱當天在場的有二位綽號都叫「展仔」云云，然查：同案被告丁○○
      於本院審理中已供稱：「（問：當日在場是否另有一個叫展仔的鄭耀展？）有
      的，但他事情發生前就先走了。」（見本院八十九年五月四日審理筆錄），且
      前開證人多人均指證歷歷該共同出手毆打被害人的「展仔」確為被告無誤，故
      被告當天應確有在場，並有出手共同毆打被害人等人應屬無疑。是被告上開前
      後不一、自相矛盾又含糊其詞之辯解，顯均屬事後畏罪卸責之詞，均不足採信
      。而同案被告丁○○於本院供述被告並未出手毆打被害人，顯乃為共同利害關
      係人事後迴護飾卸之詞，亦無足採。另證人癸○○在本院所為對被告諸多偏頗
      迴護之證詞，倘係真實，則如此有利之證人，為何被告未在偵訊中即行提出傳
      訊之要求，顯屬可疑，故可知應係事後勾串之證詞，均不足採信。
（五）再查：被害人因遭被告等人共同毆打，經治療約半年後，仍因頭部外傷合併右
      側肢體癱瘓及失語症，認知功能不良。而依目前醫療技術，腦傷所造成之肢體
      及認知受損，約六個月至一年功能可恢復達到極限，依經驗而言，再恢復之機
      會不太，僅能靠復健使功能發揮至最大，但日常生活仍需他人協助等情，此亦
      有國立成功大學醫學院附設醫院八十八年五月二十二日成附醫病歷字第三七七
      五號函所附病患診療資料摘錄表影本一紙在卷可稽，且本院參諸於八十九年四
      月二十日審理時被害人雖有到場，然其對本院訊問時所提出之問題均搖頭不語
      ，對案發當天之情形亦表全然無記憶。足見被害人所受傷害確屬對身體之重大
      難治之傷害而已達重傷害之程度，殆無疑義。
（六）末查：被告與丁○○、丙○○及其他不詳姓名之人，共同或徒手、或持木椅毆
      打被害人，其應知如此行為將會致被害人受有身體之傷害，猶仍為之，已足見
      被告於行為時，確已具有傷害之主觀犯意，並與其他共同實施傷害行為之人間
      ，具有共同之犯意聯絡無疑。又衡諸一般常情，被害人所受之重傷害，應屬被
      告等人於實施共同傷害行為時所均能預見之結果，且二者間，具有相當之因果
      關係，亦堪可認定。故本件事證明確，被告犯行堪予認定。
二、核被告乙○○傷害被害人戊○○之身體，因而致被害人於重傷，所為係犯刑法第
    二百七十七條第二項後段之罪。被告與丁○○、丙○○、及另外多名真實姓名、
    年籍不詳之成年男子間，就前開犯行有犯意聯絡及行為分擔，均應論以共同正犯
    。爰審酌被告等人僅因敬酒細故，即恃眾逞勇鬥狠，毆打被害人致重傷、犯罪之
    手段、生活狀況、品行、並非主謀、被害人所受傷害之程度、犯罪後仍飾詞辯解
    、迄未與被害人達成民事和解，顯見並無悔意等一切情狀，量處如主文所示之刑
    ，以示懲儆。
據上論斷，應依刑事訴訟法第二百九十九條第一項前段，刑法第二十八條、第二百七
十七條第二項後段，判決如主文。
本案經檢察官陳昆廷到庭執行職務。
中    華    民    國      八十九      年      八      月     三十一     日
                              臺灣臺南地方法院刑事第一庭
                                      法  官   林臻嫺
右正本證明與原本無異
如不服本判決應於送達後十日內向本院提出上訴狀
                                      書記官   黃若萍
中      華      民      國      八十九      年      八      月  三十一  日
附錄本案論罪科刑法條全文：
刑法第二百七十七條第二項：犯前項之罪因而致人於死者，處無期徒刑或七年以上有
                          期徒刑，致重傷者，處三年以上、十年以下有期徒刑。


司法院資訊處製作；財團法人民間司法改革基金會備份。
